sk-SK: Materiál povrchovej úpravy kuchynského riadu: Keramický; S prídavkom medi; Diamantovo spevnené; Smaltovaná liatina; Žula/kameň; Tvrdý eloxovaný hliník; Žiadny/s vypálenou olejovou vrstvou; PTFE (Teflon); Nehrdzavejúca oceľ (bez poťahu); Vystužené titánom; Iné
zh-TW: 鍋具塗層材質: 陶瓷; 含銅; 鑽石加固; 琺瑯鑄鐵; 花崗岩/石材; 硬陽極處理鋁; 無/已開鍋; 聚四氟乙烯 (鐵氟龍); 不鏽鋼 (無塗層); 鈦增強; 其他
ko: 조리도구 코팅 재질: 세라믹; 구리 함유; 다이아몬드 강화; 에나멜 주철; 화강암/스톤; 경질 아노다이징 알루미늄; 코팅 없음/시즈닝 방식; 폴리테트라플루오로에틸렌(Teflon); 스테인리스 스틸(코팅 없음); 티타늄 강화; 기타
sl-SI: Material premaza posode: Keramika; Z bakrom prepojen; Ojačano z diamanti; Emajlirano lito železo; Granit/kamen; Trdo eloksiran aluminij; Brez/začinjeno; PTFE (teflon); Nerjavno jeklo (nepremazano); Ojačano s titanom; Druga
da: Køkkengrejs belægningsmateriale: Keramik; Kobberfyldt; Diamantforstærket; Emaljeret støbejern; Granit/sten; Hårdt anodiseret aluminium; Ingen/oliebelagt; Plytetrafluorethylen (Teflon); Rustfrit stål (uden belægning); Titaniumforstærket; Andet
cs: Materiál povrchové úpravy nádobí: Keramika; S obsahem mědi; Diamantem vyztužený; Smaltovaná litina; Žula/kámen; Tvrdě eloxovaný hliník; Bez povrchové úpravy / vypálený povrch; PTFE (Teflon); Nerezová ocel (bez povrchové úpravy); Titanem vyztužený; Jiné
bg-BG: Материал за покритие на кухненски съдове: Керамика; Обогатено с мед; Диамантено подсилен; Емайлиран чугун; Гранит/камък; Твърдо анодизиран алуминий; Без покритие/Предварително обработен; PTFE (Teflon); Неръждаема стомана (без покритие); Подсилено с титан; Друго
vi: Chất liệu lớp phủ dụng cụ nấu nướng: Gốm; Phủ đồng; Gia cố bằng kim cương; Gang tráng men; Đá granit/đá tự nhiên; Nhôm anot hóa cứng; Không phủ/đã tôi dầu; PTFE (Teflon); Thép không gỉ (không phủ); Gia cố bằng titan; Khác
tr: Pişirme kapları kaplama malzemesi: Seramik; Bakır katkılı; Elmas takviyeli; Emaye dökme demir; Granit/taş; Sert eloksallı alüminyum; Kaplamasız / Seasoned; Politetrafloroetilen (Teflon); Paslanmaz çelik (kaplamasız); Titanyum takviyeli; Diğer
pt-PT: Material de revestimento de utensílios de cozinha: Cerâmica; Infusão de cobre; Reforçado com diamante; Ferro fundido esmaltado; Granito/pedra; Alumínio anodizado duro; Nenhum/temperado; PTFE (Teflon); Aço inoxidável (sem revestimento); Reforçado com titânio; Outro
zh-CN: 炊具涂层材料: 陶瓷; 铜强化; 钻石强化; 搪瓷铸铁; 花岗岩/石材; 硬质阳极氧化铝; 无涂层/开锅处理; 聚四氟乙烯 (Teflon); 不锈钢（无涂层）; 钛强化; 其他
fi: Keittoastioiden pinnoitemateriaali: Keraaminen; Kupari-infusoitu; Timanttivahvisteinen; Emaloitu valurauta; Graniitti/kivi; Kova-anodisoitu alumiini; Ei mitään/käsitelty; PTFE (teflon); Ruostumaton teräs (päällystämätön); Titaanivahvisteinen; Muu
sv: Beläggningsmaterial för köksredskap: Keramisk; Kopparinfunderad; Diamantförstärkt; Emaljerat gjutjärn; Granit/sten; Hårdanodiserad aluminium; Ingen/kryddat; Polytetrafluoreten (Teflon); Rostfritt stål (obelagt); Titanförstärkt; Övrigt
ja: 調理器具のコーティング材: セラミック; 銅注入; ダイヤモンド強化; エナメル鋳鉄; 花崗岩/石; 硬質アルマイト; なし/処理済み; PTFE（テフロン）; ステンレススチール（コーティングなし）; チタン強化; その他
fr: Matériau du revêtement de l’ustensile de cuisson: Céramique; Infusé au cuivre; Renforcé en diamant; Fonte émaillée; Granit/pierre; Aluminium anodisé dur; Aucun/culotté; Polytétrafluoroéthylène (Teflon); Acier inoxydable (non revêtu); Renforcé au titane; Autre
ro-RO: Material de acoperire pentru vase de gătit: Ceramică; Îmbogățit cu cupru; Întărit cu diamant; Fontă smălțuită; Granit/piatră; Aluminiu anodizat dur; Fără strat/tratament; PTFE (Teflon); Oțel inoxidabil (neacoperit); Întărit cu titan; Altele
th: วัสดุเคลือบผิวเครื่องครัว: เซรามิก; เคลือบผสมทองแดง; พื้นผิวทนรอยขีดข่วน; เหล็กหล่อเคลือบอีนาเมล; หินแกรนิต/หิน; อะลูมิเนียมชุบแข็ง; แบบไม่เคลือบ/แบบเคลือบ; โพลิเตตราฟลูออโรเอทิลีน (เทฟลอน); เหล็กสเตนเลส (ไม่เคลือบผิว); เคลือบด้วยไทเทเนียม; อื่นๆ
el: Υλικό επίστρωσης μαγειρικού σκεύους: Κεραμικό; Με έγχυση χαλκού; Με ενίσχυση διαμαντιού; Μαντέμι; Γρανίτης/πέτρα; Σκληρό ανοδιωμένο αλουμίνιο; Κανένα/με επεξεργασία; PTFE (Teflon); Ανοξείδωτο ατσάλι (χωρίς επίστρωση); Ενισχυμένο με τιτάνιο; Άλλο
es: Material de revestimiento para utensilios de cocina: Cerámica; Fundido en cobre; Reforzado con diamante; Hierro fundido esmaltado; Granito/piedra; Aluminio anodizado duro; Ninguno/sazonado; Politetrafluoroetileno (Teflon); Acero inoxidable (sin recubrir); Reforzado con titanio; Otros
hu: Főzőedények bevonóanyaga: Kerámia; Rézzel dúsított; Gyémánterősítésű; Zománcozott öntöttvas; Gránit/kő; Kemény eloxált alumínium; Nincs/tapadásmentes bevonattal ellátva; PTFE (Teflon); Rozsdamentes acél (bevonat nélküli); Titánnal megerősített; Egyéb
pl: Materiał powłoki naczyń kuchennych: Ceramika; Z dodatkiem miedzi; Wzmocniona diamentem; Żeliwo emaliowane; Granitowa / kamienna; Aluminium twardo anodowane; Bez powłoki / sezonowana; PTFE (Teflon); Stal nierdzewna; Wzmocniona tytanem; Pozostałe
nl: Coatingmateriaal voor kookgerei: Keramiek; Met koper doordrenkt; Diamantversterkt; Geëmailleerd gietijzer; Graniet/steen; Hard geanodiseerd aluminium; Geen/gekruid; Polytetrafluorethyleen (Teflon); Roestvrij staal (ongecoat); Titaniumversterkt; Overig
pt-BR: Material de revestimento da panela: Cerâmica; Com infusão de cobre; Reforçado com diamante; Ferro fundido esmaltado; Granito/pedra; Alumínio anodizado duro; Sem revestimento/Curado; Politetrafluoretileno (Teflon); Aço inoxidável (não revestido); Reforçado com titânio; Outro
nb: Beleggmateriale for kokekar: Keramikk; Kobberinfusert; Diamantforsterket; Emaljert støpejern; Granitt/stein; Hardanodisert aluminium; Ingen/krydret; PTFE (Teflon); Rustfritt stål (ubelagt); Titanforsterket; Annet
ru: Материал покрытия посуды: Керамика; С добавлением меди; С усилением алмазами; Эмалированный чугун; Гранит/камень; Анодированный алюминий; Без обработки/непрокаленная; ПТФЭ (Teflon); Нержавеющая сталь (без покрытия); С усилением титаном; Другой
de: Beschichtungsmaterial für Kochgeschirr: Keramik; Kupferimprägniert; Diamantverstärkt; Emailliertes Gusseisen; Granit/Stein; Harteloxiertes Aluminium; Keine/eingebrannt; Polytetrafluorethylen (Teflon); Edelstahl (unbeschichtet); Titanverstärkt; Sonstiges
en: Cookware coating material: Ceramic; Copper-infused; Diamond-reinforced; Enameled cast iron; Granite/stone; Hard-anodized aluminum; None/seasoned; PTFE (Teflon); Stainless steel (uncoated); Titanium-reinforced; Other
lt-LT: Indų dangos medžiaga: Keramika; Vario prisotintas; Deimantais sustiprintas; Emaliuotas ketaus; Granitas/akmuo; Kietai anoduotas aliuminis; Nėra / išdeginta; PTFE (Teflon); Nerūdijantysis plienas (nedengtas); Titanu sustiprintas; Kita
it: Materiale di rivestimento delle pentole: Ceramica; Infuso di rame; Rinforzato con diamante; Ghisa smaltata; Granito/pietra; Alluminio anodizzato duro; Nessuno/stagionato; politetrafluoroetilene (Teflon); Acciaio inox non rivestito; Rinforzato in titanio; Altro
hr-HR: Materijal premaza posuđa za kuhanje: Keramika; S dodatkom bakra; Ojačano dijamantima; Emajlirano lijevano željezo; Granit/kamen; Tvrdo anodizirani aluminij; Nema/obrađeno; PTFE (Teflon); Nehrđajući čelik (bez premaza); Ojačano titanom; Ostalo